臺灣高雄地方法院刑事判決　　　　　　　94年度訴字第4107號
公　訴　人　臺灣高雄地方法院檢察署檢察官
被　　　告　甲○○
　　　　　　　　　　35號
　　　　　　　　　　（現另案
上列被告因毒品危害防制條例案件，經檢察官提起公訴（94年度
核退毒偵字第75號），被告於本院準備程序中自白犯罪，經合議
庭裁定由受命法官依簡式審判程序獨任審理，判決如下：
    主  文
甲○○連續施用第一級毒品，處有期徒刑捌月；扣案之含有海洛
因與硝甲西泮而無法析離之粉末壹包（淨重零點參肆公克）、殘
留海洛因之殘渣袋壹個，均沒收銷燬之，含有佐沛眠之粉末壹包
（淨重零點參貳公克）沒收之。又連續施用第二級毒品，處有期
徒刑伍月，扣案之殘留甲基安非他命之吸食器（外觀分別為玻璃
瓶及附黑色接頭玻璃球）貳個，均沒收銷燬之，吸食器貳個沒收
之。應執行有期徒刑壹年，扣案之含有海洛因與硝甲西泮而無法
析離之粉末壹包（淨重零點參肆公克）、殘留海洛因之殘渣袋壹
個、殘留甲基安非他命之吸食器（外觀分別為玻璃瓶及附黑色接
頭玻璃球）貳個，均沒收銷燬之，含有佐沛眠之粉末1 包（淨重
零點參貳公克）、吸食器貳個，均沒收之。
    事  實
一、甲○○於民國92年間, 因施用毒品案件，經本院裁定送觀察
    、勒戒及施以強制戒治，於92年8 月14日停止戒治釋放，餘
    付保護管束，嗣於93年3 月16日（起訴書誤載為93年4 月1
    日）強制戒治期滿執行完畢，經臺灣高雄地方法院檢察署檢
    察官以93年度戒毒偵字第231 號為不起處之處分。詎其仍未
    戒除毒癮，復基於施用第一級毒品海洛因之概括犯意，自94
    年5 月4 日晚間7 時30分起至同年10月3 日上午11時許，連
    續在高雄縣梓官鄉○○村○○○路保生一巷35號，以將海洛
    因摻入香菸內吸食之施用方式，施用第一級毒品海洛因多次
    ；又基於施用第二級毒品甲基安非他命之概括犯意，自94年
    5 月4 日晚間7 時30分起至同年10月3 日上午11時許止，在
    上開住處，以將甲基安非他命置入玻璃球，以火燒烤成煙，
    以口鼻吸食煙霧方式，施用第二級毒品甲基安非他命多次；
    嗣為警於同年5 月4 日20時20分許，於上開住處查獲其所有
    用以施用毒品之含海洛因與硝甲西泮成份而無法析離之黃色
    粉末1 包（淨重0.34公克）、殘留海洛因粉末之殘渣袋2 個
    、殘留甲基安非他命吸食器2 個、含第四級毒品佐沛眠成分
    之白色粉末1 包（淨重0.32公克）、用以施用毒品之吸食器
    （外觀分別為玻璃瓶及附黑色接頭玻璃球）2 個及預備施用
    毒品之吸食器2 個，施用海洛因毒品之殘渣袋1 個，及施用
    毒品無關之帳冊1 本，復於同年10月3 日上午11時許，經檢
    察官傳訊開庭時，經其同意當庭採集尿液送驗呈陽性反應後
    ，始查知上情。
二、案經高雄縣政府警察局六龜分局報請臺灣高雄地方法院檢察
    署檢察官偵查起訴暨移送併辦。
    理  由
一、本件被告甲○○所犯為死刑、無期徒刑、最輕本刑為3 年以
    上有期徒刑以外之罪，其於準備程序進行中，就被訴事實為
    有罪之陳述，經告知簡式審判程序之旨，並聽取當事人之意
    見後，本院認宜以獨任進行簡式審判程序，而裁定進行簡式
    審判程序審理，合先敘明。
二、右揭事實，迭據被告甲○○於本院審理中自白不諱，且其於
    偵查中為警所採取之尿液，經送台灣檢驗科技股份有限公司
    ，以酵素免疫法（EIA）及 氣相層析質譜法（GC/M S）方法
    檢驗結果，呈甲基安非他命、嗎啡陽性反應，此有臺灣檢驗
    科技股份有限公司94年10月21日報告編號KH2005A0000000號
    濫用藥物尿液檢驗報告及尿液檢體監管紀錄表各1紙附卷可
    稽。呈嗎啡陽性反應，此有該醫院94年8月10日濫用藥物尿
    液檢驗報告1紙附卷可稽。而扣案之粉末2包經送請法務部調
    查局檢驗結果，認其中白色粉末1包，含第四級毒品佐沛眠
    成分，淨重0.32公克，另黃色粉末含海洛因與硝甲西泮成份
    成分，淨重0.34公克，有該局94年9 月22日調科壹字第2200
    21022 號鑑定通知書一紙存卷可參，是該扣案之白色粉末係
    第四級毒品，黃色粉末係第一級毒品海洛因與第四級毒品硝
    甲西泮無訛。又扣案之吸食器4 個、殘渣袋1 個，經送請高
    雄醫學大學附設中和紀念醫院檢驗結果，其中2 個吸食器呈
    甲基安非他命陰性反應，另2 個吸食器（外觀為分別玻璃瓶
    及附黑色接頭玻璃球）呈甲基安非他命陽性反應，殘渣袋則
    呈海洛因陽性反應，分別有該醫院94年12月13日編號9412-9
    2 至9412-97 號檢驗報告在卷可按，足徵被告前開施用第一
    級毒品海洛因及第二級毒品安非他命之自白核與事實相符，
    堪可採為論罪科刑之依據。
三、又被告前於92年間, 因施用毒品案件，經本院裁定送觀察、
    勒戒及施以強制戒治，於92年8 月14日停止戒治釋放，餘付
    保護管束，嗣於93年3 月16日強制戒治期滿執行完畢等情，
    有臺灣高等法院被告前案紀錄表1 紙可按，其於前開執行完
    畢釋放後，復犯本件施用毒品罪，事證明確，被告上開犯行
    洵堪認定。
四、核被告所為，係犯毒品危害防制條例第10條第1 項之施用第
    一級毒品罪及同條例第2 項之施用第二級毒品罪。又其施用
    第一級、第二級毒品前後持有該毒品之低度行為，應分別被
    其施用之高度行為所吸收，不另論罪。被告先後施用第一級
    毒品海洛因、第二級毒品甲基安非他命多次之犯行，均時間
    緊接，犯罪手法相同，觸犯構成要件相同之罪名，顯係基於
    概括犯意反覆為之，均為連續犯，應分別論以一罪，並均加
    重其刑。被告所犯前開2 罪間，犯意各別，行為互殊，應予
    分論併罰。爰審酌被告前有施用毒品之不良素行，歷經觀察
    、勒戒及戒治程序後，仍未能徹底戒絕毒品，且屢經查獲，
    隨即再犯，顯見意志不堅，且有失政府制定毒品危害防制條
    例之立法美意，本不宜寬貸，惟念其施用毒品乃自戕一己之
    身體健康，尚未害及他人，且犯後終知能坦承犯行等一切情
    狀，分別量處如主文所示之刑，並定其應執行刑。
五、又扣案之黃色粉末1 包，含第一級毒品海洛因與第四級毒品
    硝甲西泮成份而無法析離，為違禁物；又殘渣袋1 個，呈海
    洛因陽性反應，扣案之吸食器（外觀分別為玻璃瓶及附黑色
    接頭玻璃球）2 支，呈甲基安非他命陽性反應，均業據本院
    認定如前，該殘餘粉末之殘渣袋、吸食器因與毒品無從析離
    ，均係違禁物，不論屬犯人所有與否，爰均依毒品危害防制
    條例第18條第1 項前段之規定，併予宣告沒收銷毀之。另扣
    案之吸食器2 個，為被告所有，供被告預備施用毒品之物，
    又扣案之白色粉末1 包，含第四級毒品佐沛眠成分，係被告
    所有供施用海洛因時摻入之用，爰均依刑法第依刑法第38條
    第1 項第2 款之規定，併予宣告沒收之。至於扣案之帳冊1
    本，顯非係供施用毒品之用，爰不為沒收之宣告，附此敘明
    。
據上論斷，應依刑事訴訟法第273 條之1 第1 項、第299 條第1
項前段，毒品危害防制條例第10條第1 項、第2 項、第18條第1
項前段，刑法第11條、第56條、第38條第1 項第2 款、第51條第
5款 、第9 款，判決如主文。
本案經檢察官乙○○到庭執行職務。
中　　華　　民　　國　　94　　年　　12　　月　　30　　日
                  刑事第十庭    法　官  楊淑珍
以上正本證明與原本無異。
如不服本判決，應於判決送達後10日內，向本院提出上訴狀。
中　　華　　民　　國　　94　　年　　12　　月　　30　　日
                                書記官  林秀敏
附錄法條：
毒品危害防制條例第10條
施用第一級毒品者，處 6 月以上 5 年以下有期徒刑。
施用第二級毒品者，處 3 年以下有期徒刑。
